# 先以无形资产出资后来股东转让股权的出资方式的确认

提问人：随风 8373 时间：2019-09-22 17:24:44
A、B自然人以无形资产出资设立甲公司，后期A、B股东将其持有的股权的80% 转让给 C 自然人，剩下的仍持有甲公司 20% 的股权，C 以货币资金的形式收购 A、B 持有的甲公司股权，那对于 C 来说，其是以货币进行出资还是无形资产出资。个人认为 C 是以货币出资，虽然无形资产仍在公司账上，但就像货币资金出资之后的股东变更一样，投入的货币资金已经进入公司运营，转让之后其不再享有公司的受益和承担公司的风险，故其之前的投入与投入的内容已无需考虑，后续股东仍以自身实际投资的出资方式为准

回答人：chenyiwei
”C 以货币资金的形式收购 A、B 持有的甲公司股权” 这是原股东 A、B 与新股东 C 之间的交易，交易价款的现金并未流入甲公司（或者仅为代收代付过手），并不涉及出资方式的改变和出资置换。如果 A、B 原作为出资的投入的无形资产的权属、作价等方面存在瑕疵，则仍应由现股东 C 或者原股东 A、B 负责补足或置换出资，此时才能认可出资方式由无形资产变更为货币。